【裁判字號】    96,易,3233
【裁判日期】    970627
【裁判案由】    毒品危害防制條例
【裁判全文】
臺灣板橋地方法院刑事判決              96年度易字第3233號
公  訴  人  臺灣板橋地方法院檢察署檢察官
被      告  甲○○
上列被告因違反毒品危害防制條例案件，經檢察官提起公訴（96
年度毒偵字第6606號），因被告於準備程序中就被訴事實為有罪
之陳述，經本院裁定進行簡式審判程序，並判決如下：
    主  文
甲○○施用第二級毒品，處有期徒刑肆月，如易科罰金，以新台
幣壹仟元折算壹日。扣案之吸食器壹組，沒收之。
    事  實
一、甲○○前於民國92年間因施用毒品案件，經臺灣臺北地方法
    以92年度毒聲字第1101號院裁定送觀察、勒戒，因認無繼續
    施用毒品之傾向，於92年7 月1 日釋放出所，並經臺灣臺北
    地方法院檢察署檢察官以92年度毒偵字第1199號為不起訴處
    分確定；復於96年7 月11日，因施用毒品案件，經本院以96
    年度易字第2609號判處有期徒刑5 月確定；又因施用毒品案
    件，經臺灣臺北地方法院以97年度簡字第843 號判處有期徒
    刑4 月、4 月，應執行有期徒刑6 月確定。詎猶不知悛悔，
    於觀察、勒戒執行完畢釋放後5 年內再犯上開施用毒品案件
    後，復基於施用第二級毒品甲基安非他命（起訴書皆誤載為
    安非他命）之犯意，於96年8 月18日上午7 時30分許，在臺
    北縣蘆洲市○○路385 號「嘉年華汽車旅館」228 室內（起
    訴書誤載為臺北縣三重市○○路上某處），以放置甲基安非
    他命於吸食器內加熱產生煙霧吸食之方式，施用甲基安非他
    命1 次。嗣於同年月19日12時許，在上址，為警查獲，並扣
    得甲○○所有供其施用甲基安非他命所用之吸食器1 個，另
    經警取其尿液送驗，呈甲基安非他命陽性反應，始查悉上情
    。
    理  由
一、上揭施用第二級毒品甲基安非他命1 次之事實，業據被告甲
    ○○於本院審理中坦承不諱，而被告為警查獲時採集之尿液
    ，經送驗結果呈甲基安非他命陽性反應，此有臺灣檢驗科技
    股份有限公司CH/2007/81444 號濫用藥物尿液檢驗報告及臺
    北縣政府警察局蘆洲分局偵辦毒品危害防制條例案被移送人
    姓名及代碼對照表各1 份在卷可佐，另有被告所有供其施用
    甲基安非他命所用之吸食器1 個扣案可佐，被告上開自白與
    事實相符，堪信其為真實。又被告前於92年間因施用毒品案
    件，經臺灣臺北地方法以92年度毒聲字第1101號院裁定送觀
    察、勒戒，因認無繼續施用毒品之傾向，於92年7 月1 日釋
    放出所，並經臺灣臺北地方法院檢察署檢察官以92年度毒偵
    字第1199號為不起訴處分確定；復於96年7 月11日，因施用
    毒品案件，經本院以96年度易字第2609號判處有期徒刑5 月
    確定；又因施用毒品案件，經臺灣臺北地方法院以97年度簡
    字第843 號判處有期徒刑4 月、4 月，應執行有期徒刑6 月
    確定，有台灣高等法院被告前案紀錄表1 份附卷可佐，其於
    觀察、勒戒執行完畢釋放後5 年內，再犯上開施用毒品案件
    後，再為本件施用毒品犯行，應可認定。本案事證明確，被
    告犯行洵堪認定，應予依法論科。
二、核被告甲○○所為，係犯毒品危害防制條例第10條第2 項之
    施用第二級毒品罪。被告施用甲基安非他命前持有甲基安非
    他命行為，因意在供己施用，其持有之低度行為應為施用之
    高度行為所吸收，不另論罪。另按人體施用甲基安非他命後
    ，其主要代謝物中，未改變型態之甲基安非他命占施用劑量
    達百分之四十三，安非他命則約為百分之五；人體若係施用
    安非他命後，主要代謝物中則有未改變型態之安非他命，但
    無甲基安非他命，此經法務部調查局以93年5月4日調科壹字
    第09362413980 號函釋明在案。足見人體若施用安非他命，
    其尿液代謝物不可能出現甲基安非他命，惟人體若施用甲基
    安非他命，其尿液代謝物除主要有甲基安非他命外，亦可能
    有少量之安非他命。查被告之尿液經檢驗後，除呈現少量安
    非他命陽性反應外，主要係呈現甲基安非他命之陽性反應，
    有上開濫用藥物尿液檢驗報告1 份在卷可稽，依上開函示，
    被告自不可能係施用安非他命，而應係施用甲基安非他命，
    公訴意旨認被告係施用安非他命，容有誤解，應予更正，附
    此敘明。爰審酌被告有施用毒品之前科紀錄、其犯罪之手段
    、高職畢業之智識程度、施用毒品係對自己身體之殘害，及
    其犯罪後坦承犯行之態度等一切情狀，量處如主文所示之刑
    ，並諭知易科罰金之折算標準。
三、扣案之吸食器1 組，為被告所有，且係供其施用甲基安非他
    命所用之物，業據被告供明在卷，應依刑法第38條第1 項第
    2 款規定，宣告沒收。
據上論斷，應依刑事訴訟法第273 條之1 第1 項、第299 條第 1
項前段、第284 條之1 ，毒品危害防制條例第10條第2 項，刑法
第11條前段、第38條第1 項第2 款，判決如主文。
本案經檢察官陳旻源到庭執行職務。
中    華    民    國    97    年    6     月    27    日
                  刑事第十三庭  法  官  俞秀美
以上正本證明與原本無異。
如不服本判決，應於判決送達後10日內向本院提出上訴狀（應附
繕本）。
                                書記官  謝怡貞
中    華    民    國    97    年    6     月    27    日
附錄本案論罪科刑之法條：
毒品危害防制條例第10條
施用第一級毒品者，處 6 月以上 5 年以下有期徒刑。
施用第二級毒品者，處3 年以下有期徒刑。


司法院資訊處製作；財團法人民間司法改革基金會備份。
